# 关于非现金出资的问题，请教陈版及各位！

提问人：cherishfei 时间：2017-10-23 04:27:13
事由：公司A与公司B设立公司C，并签订合作开发协议，约定由C公司作为项目公司负责旅游开发，B公司投资注入（出资比例33%）
景区开发所需土地、现有的宾馆餐厅、原国有林场护林点、景区收益权，A公司现金投入（67%），协议约定C独家享有景区规划范围内的整体开发权、经营权和收益权，并自 16 年末将门票收费权移交给C，C每年上交 100 万特许经营权使用费给B。现因报建手续等尚未走完，B公司拟投入资产据未完成出资移交及权属变更，但已对资产进行了评估。目前C已进入开发建设阶段，主要是修路等，同时已开始收取门票，并接管运营景区内的宾馆和餐厅，但并无正式交接手续。请问： 1 、宾馆和餐厅已形成收入，是否需根据评估值计入固定资产并计提折旧？如不计提折旧，宾馆和餐厅收入对应成本不完整，另外也确实在使用？ 2 、景区土地、护林点、收益权是都待出资手续办完再入账？ 3 、每年缴纳的 100 万计入建设成本，还是计入当期费用？谢谢

回答人：chenyiwei
1 、基于实质重于形式原则，因为C自交接日起已经控制了宾馆和餐厅等，并取得经营收入，故应确认为C的资产。该资产应按评估值入账，暂时贷记资本公积（或其他应付款），到办理完毕出资手续后，将其入账金额中相当于B公司认缴的实收资本金额的部分转入股本，剩余部分转入资本公积。 2 、类似地，如果C已经控制了这些资产并成为这些资产的唯一受益人，则应确认为C的资产，账务处理同上。但要注意：以收益权出资可能被质疑为不合规的“特许经营权出资”，可能存在障碍，建议尽早修改出资方案。 3 、建议计入当期损益。

提问人：cherishfei 时间：2017-10-24 09:12:03
多谢陈版！不好意思，背景我可能没说明白，目前A公司系当地国资委的全资子公司，A拟投入的资产权属尚在国资委下属企业，上述合作开发协议系当地政府与B公司所签订，他们设计的后期投入的路径是先产权变更至A，再由A投入项目公司C；另外上述宾馆和餐厅移交时仅移交了存货和一些设备，房屋没有正式的移交手续。 那我想请教下，此种情况下是否仍能根据实质重于形式原则，账面确认资产？ 2 、景区每年缴纳的 100 万元，我觉得要计入当期费用，因为是固定金额和收入没有配比关系，对么？多谢

回答人：chenyiwei
1 、关键是看是否控制，以及风险和报酬的享有/承担情况； 2 、是。

提问人：cherishfei 时间：2017-11-09 11:39:38
继续请教陈版：如果上述认缴出资中，部分土地因产权问题，不能办理过户手续。现在股东拟一次性收取未来 30 年的特许权经营费，并以这部分收到的现金置换以土地使用权方式认缴的出资部分。请问这个是否有问题？谢谢

回答人：chenyiwei
只要各方股东协商一致，应无问题。